臺灣臺北地方法院交通事件裁定　　　　 94年度交聲字第233號
原處分機關　臺北市交通事件裁決所
異　議　人
即受處分人　甲○○
上列受處分人因違反道路交通管理處罰條例案件，對於臺北市交
通事件裁決所九十四年二月四日所為之處分（原處分：北市裁一
字第裁二二－ＡＣＶ一三八二六六號）聲明異議，本院裁定如下
：
    主  文
異議駁回。
    理  由
一、按汽車倒車時，應顯示倒車燈光或手勢後，謹慎緩慢後倒，
    並應注意其他車輛及行人；汽車駕駛人倒車時不注意其他車
    輛或行人者，處新台幣（下同）六百元以上一千二百元以下
    罰鍰，道路交通安全規則第一百十條第二款、道路交通管理
    處罰條例第五十條第二款分別定有明文。
二、原處分意旨略以：本件受處分人即異議人甲○○於民國（下
    同）九十三年九月二十一日十時三十分許，駕駛車號Ｍ八－
    七五七五號自用小客車，在臺北市○○路由西向東行駛第三
    車道倒車至臺北市○○區○○路四段十號前，本應謹慎緩慢
    後倒，並注意有無其他車輛或行人，而依當時情形又非不能
    注意，竟疏未注意適有黃文俊駕駛車號ＧＲ－四０二０號自
    用小客車自臺北市○○路自東向西行駛第三車道而至該處，
    致其駕駛之前開汽車車後保險桿撞同向同道之後車即由黃文
    俊駕駛的之自用小客車車頭保險桿而肇事，經臺北市政府警
    察局大安分局交通分隊員警王勛弘到場處理，由臺北市政府
    警察局大安分局以受處分人有違反前揭道路交通安全規則第
    一百十條第二款及道路交通管理處罰條例第五十條第二款（
    贅引第一項）規定之行為掣單舉發。嗣受處分人於裁決書所
    載應到案日期前申訴，經原處分機關調查結果，仍認受處分
    人確有前揭違規事實，乃依道路交通管理處罰條例第五十條
    第二款（贅引第一項）、違反道路交通管理事件統一裁罰基
    準及處理細則第四十三條、第四十四條、第六十一條、違反
    道路交通管理事件統一裁罰基準表之規定，逕行裁處受處分
    人罰鍰一千二百元。
三、按道路交通安全規則第一百十條第二款之所以規定「汽車倒
    車時，應顯示倒車燈光或手勢後，謹慎緩慢後倒，並應注意
    其他車輛及行人」，乃因倒車為非屬常態之駕駛行為，故特
    別規定加強汽車駕駛人倒車之注意義務；在路權上，對倒車
    之駕駛人而言，非倒車之一方具有絕對路權，倒車之一方必
    須禮讓非倒車之一方，即倒車之一方必須百分之百確認後方
    無人、車時，始可倒車，以避免雙方互不禮讓致發生車禍。
    訊據受處分人固不否認有於前述時、地駕駛前揭車號汽車而
    倒車撞及黃文俊所駕駛自用小客車之情形，惟矢口否認有任
    何違反道路交通管理處罰條例第五十條第二款之違規行為，
    辯稱：我當時倒車時，有看後照鏡，確定沒有車子才倒車，
    且當時我已經停下來，對方是另外一個車道進來，不是從我
    正後方進來，我沒有違規云云。惟查，證人黃文俊於本院訊
    問時證稱：我載我父親要去仁愛醫院，我們依序要進入仁愛
    醫院的停車場，我走的是最內線的車道，當時車子很多，我
    要進入排隊的車陣中，本來我與受處分人的車有一段距離，
    後來受處分人就倒車碰到我的車子等語（見本院九十四年四
    月十九日訊問筆錄），復參諸證人黃文俊駕駛車輛係為排隊
    依序進入停車場，速度應非甚快，而受處分人自稱伊倒車時
    速度很慢，是在雙方速度都不快之情形下，若受處分人倒車
    時確有注意後方車輛之動態，豈未發現證人黃文俊所駕駛之
    自用小客車自其後方駛來，顯見受處分人確有倒車時未注意
    其他車輛之違規行為，從而受處分人上開所辯，尚不足採。
    至證人黃文俊是否對於前開車禍之發生縱有過失，亦不能阻
    卻受處分人前開違規行為。此外，復有臺北市政府警察局大
    安分局交通分隊Ａ三類道路交通事故調查報告表、補充資料
    表、談話紀錄表附卷可佐，本件事證明確，受處分人之違規
    行為堪以認定。另受處分人以其所拍之事後現場照片二張辯
    稱警員所劃之現場圖（附於臺北市政府警察局大安分局交通
    分隊Ａ三類道路交通事故調查報告表上）有誤云云，然本院
    查該現場圖與受處分人所提供之照片並無二致，該事故路段
    均顯示為三線道，則受處分人前開所辯之詞，亦不足為採，
    併此敘明。
四、綜上所述，受處分人駕駛汽車確實有違反道路交通管理處罰
    條例第五十條第二款之違規行為，從而原處分機關依道路交
    通管理處罰條例第五十條第二款、違反道路交通管理事件統
    一裁罰基準及處理細則、違反道路交通管理事件統一裁罰基
    準及處理細則第四十三條、第四十四條、第六十一條、違反
    道路交通管理事件統一裁罰基準表之規定，裁處受處分人罰
    鍰一千二百元，核無違誤，本件受處分人之異議為無理由，
    自應將其異議駁回。
據上論斷，應依道路交通案件處理辦法第十九條，裁定如主文。
中　　華　　民　　國　　94　　年　　7　　月　   4　   日
                  交通法庭法　官  官信成
以上正本證明與原本無異。
如不服本裁定，應於裁定送達後5日內向本院提出抗告狀。
中　　華　　民　　國　　94　　年　　7 　　月　　5 　　日
                    　    書記官  陳靜君
